臺灣苗栗地方法院刑事判決
111年度交易字第17號
公  訴  人  臺灣苗栗地方檢察署檢察官
被      告  曾景詒


上列被告因公共危險案件，經檢察官提起公訴（110年度偵字第8
079號），被告於準備程序中就被訴事實為有罪之陳述，經本院
告以簡式審判之旨並聽取當事人意見後，裁定改行簡式審判程序
，判決如下：
    主    文
曾景詒駕駛動力交通工具，而吐氣所含酒精濃度達每公升零點二
五毫克以上，累犯，處有期徒刑柒月。
    犯罪事實及理由 　　
一、本案犯罪事實、證據名稱均引用檢察官起訴書之記載（如附
    件），證據部分補充被告曾景詒於本院準備程序及審理時之
    自白、臺灣高等法院被告前案紀錄表。
二、按行為後法律有變更者，適用行為時之法律。但行為後之法
    律有利於行為人者，適用最有利於行為人之法律，刑法第2
    條第1項定有明文。查被告行為後，刑法第185條之3業於民
    國111年1月28日經總統以華總一義字第11100012101號令修
    正公布，於同年1月30日生效施行。修正前刑法第185條之3
    第1項原規定：「駕駛動力交通工具而有下列情形之一者，
    處二年以下有期徒刑，得併科二十萬元以下罰金：一、吐氣
    所含酒精濃度達每公升零點二五毫克或血液中酒精濃度達百
    分之零點零五以上。二、有前款以外之其他情事足認服用酒
    類或其他相類之物，致不能安全駕駛。三、服用毒品、麻醉
    藥品或其他相類之物，致不能安全駕駛。」修正後刑法第18
    5條之3第1項則規定：「駕駛動力交通工具而有下列情形之
    一者，處三年以下有期徒刑，得併科三十萬元以下罰金：一
    、吐氣所含酒精濃度達每公升零點二五毫克或血液中酒精濃
    度達百分之零點零五以上。二、有前款以外之其他情事足認
    服用酒類或其他相類之物，致不能安全駕駛。三、服用毒品
    、麻醉藥品或其他相類之物，致不能安全駕駛。」亦即修正
    後不能安全駕駛動力交通工具罪刑度，由原來2年以下有期
    徒刑，得併科20萬元以下罰金，提高為3年以下有期徒刑，
    得併科30萬元以下罰金，比較新、舊法律結果，修正後規定
    無較有利於被告之情形，依刑法第2條第1項前段規定，應適
    用被告行為時即修正前刑法第185條之3第1項之規定。
三、核被告所為，係犯修正前刑法第185條之3第1項第1款之駕駛
    動力交通工具而吐氣所含酒精濃度達每公升0.25毫克以上之
    罪。被告前因公共危險案件，經本院於民國107年9月25日以
    107年度苗交簡字第898號判決判處有期徒刑6月確定，嗣於1
    08年12月10日（易服社會勞動）執行完畢，有卷附臺灣高等
    法院被告前案紀錄表在卷可按（見本院卷第12頁至第13頁）
    ，則被告於徒刑執行完畢後5年以內再故意犯本件有期徒刑
    以上之罪，為累犯。本院依司法院釋字第775號解釋意旨，
    審酌被告前因犯罪而經徒刑執行完畢後，理應產生警惕作用
    ，能因此自我控管，不再觸犯有期徒刑以上之罪，卻於執行
    完畢後便故意再犯本案之罪，足見被告有其特別惡性，且前
    罪之徒刑執行無成效，對於刑罰之反應力顯然薄弱；再考量
    被告前案所犯與本案所犯之罪質相同，且依被告本案所犯情
    節，因累犯加重其最低本刑，尚無司法院釋字第775號解釋
    所謂加重最低本刑致生行為人所受之刑罰超過其所應負擔罪
    責之情形（最高法院109年度台上字第51號、第247號、第51
    8號、第691號等判決意旨參照）。從而，本院認有必要依刑
    法第47條第1項之規定，加重其刑。 
四、爰以行為人之責任為基礎，審酌現今社會酒後駕車所衍生之
    交通事故或悲劇層出不窮，屢經政府大力宣導勿酒後駕車，
    然被告自100年間迄今已有4次因酒後駕車觸犯公共危險罪，
    依序受檢察官為緩起訴處分及法院判處罰金新臺幣8萬元、
    有期徒刑6月、6月確定（累犯部分不予重複評價），惟被告
    仍未知警惕，又為本件酒後駕車犯行，顯見被告前經4次公
    共危險案件之偵審及執行程序，猶未警惕，對相關法規視如
    無物，其駕駛行為與心態已有偏差；復衡酌被告犯本案之動
    機、目的係欲返回住處，始騎乘機車上路，然被告無適當之
    駕駛執照（參公路監理電子閘門證號查詢機車駕駛人資料，
    見偵卷第39頁），仍駕駛普通重型機車行駛在苗栗縣竹南鎮
    中華路與中華路191巷口，且因違規紅燈右轉而為警攔查，
    經警測得其吐氣所含酒精濃度值達每公升0.38毫克，顯見被
    告之駕駛行為對交通安全所生之危害甚鉅，實值苛責。綜上
    ，本院認單純罰金刑或短期自由刑已不足以生教化功能或使
    被告知所警惕悔改，被告非入監矯治難以教化並遏止其再犯
    相同之罪。兼衡被告自承之智識程度、生活狀況（見本院卷
    第29頁至第30頁），暨其犯後坦承犯行之態度等一切情狀，
    量處如主文所示之刑，以資懲儆。 
據上論斷，應依刑事訴訟法第273條之1第1項、第299條第1項前
段、第310條之2、第454條，刑法第2條第1項前段、（修正前）
第185條之3第1項第1款、第47條第1項，刑法施行法第1條之1第1
項，判決如主文。
本案經檢察官張智玲提起公訴，檢察官黃智勇到庭執行職務。　
中　　華　　民　　國　　111 　年　　4 　　月　　11　　日
                  刑事第二庭  法　官    陳雅菡
以上正本證明與原本無異。　　　　　　　　　　　　　　　　
如不服本判決應於收受判決後20日內向本院提出上訴書狀，並應
敘述具體理由。其未敘述上訴理由者，應於上訴期間屆滿後20日
內向本院補提理由書(均須按他造當事人之人數附繕本)「切勿逕
送上級法院」。
    　　　　　　　　　　　　　書記官　  林義盛
中　　華　　民　　國　　111 　年　　4 　　月　　12　　日
附錄本案論罪科刑法條：
修正前中華民國刑法第185條之3第1項
駕駛動力交通工具而有下列情形之一者，處二年以下有期徒刑，
得併科二十萬元以下罰金：
一、吐氣所含酒精濃度達每公升零點二五毫克或血液中酒精濃度
    達百分之零點零五以上。
二、有前款以外之其他情事足認服用酒類或其他相類之物，致不
    能安全駕駛。
三、服用毒品、麻醉藥品或其他相類之物，致不能安全駕駛。
-附件
臺灣苗栗地方檢察署檢察官起訴書
                                     110年度偵字第8079號
　　被　　　告　曾景詒　男　45歲（民國00年0月00日生）
　　　　　　　　　　　　住苗栗縣○○鎮○○路000號
　　　　　　　　　　　　國民身分證統一編號：Z000000000號
上列被告因公共危險案件，已經偵查終結，認應提起公訴，茲將
犯罪事實及證據並所犯法條分敘如下：
　　　　犯罪事實
一、曾景詒前犯酒醉駕駛之公共危險案件4次，第4次經臺灣苗栗
    地方法院以107年度苗交簡字第898號判決判處有期徒刑6月
    確定，於民國108年12月11日易服社會勞動執行完畢。詎其
    猶不知悔改，於110年11月30日17時許，在苗栗縣竹南鎮科
    專一路某檳榔攤內，飲用啤酒後，竟不顧大眾通行之安全，
    休憩數小時後，於同日21時許，騎乘車牌號碼000－000號普
    通重型機車上路。嗣於同日21時22分許，途經苗栗縣竹南鎮
    中華路與中華路191巷口，因違規紅燈右轉為警盤查，發現
    其酒氣濃厚，並對其施以吐氣酒精濃度測試，於同日21時34
    分許測得其吐氣所含酒精濃度值為每公升0.38毫克而查知上
    情。
二、案經苗栗縣警察局竹南分局報告偵辦。
        證據並所犯法條
一、證據清單及待證事實：
編號 證據名稱 待證事實 1 被告曾景詒於警詢及偵查中之自白。 被告坦承於前揭時地，飲用酒類後，騎乘機車上路之事實。 2 酒精測定紀錄表、財團法人工業技術研究院呼氣酒精測試器檢定合格證書、苗栗縣警察局舉發違反道路交通管理事件通知單、車輛詳細資料報表、證號查詢機車駕駛人資料。 被告飲用酒類後駕駛動力交通工具，其吐氣所含酒精濃度達每公升0.38毫克之事實。  
二、核被告所為，係犯刑法第185條之3第1項第1款之公共危險罪
    嫌。又被告有前揭犯罪事實欄所示犯罪科刑及執行完畢情形
    ，此有被告刑案資料查註紀錄表附卷可稽，其於受有期徒刑
    執行完畢後，5年以內故意再犯本件有期徒刑以上之本罪，
    為累犯，請依刑法第47條第1項規定，並參酌司法院大法官
    釋字第775號解釋文及理由書之意旨，裁量是否加重最低本
    刑。
三、依刑事訴訟法第251條第1項提起公訴。
　　此　致
臺灣苗栗地方法院
中　　華　　民　　國　 110　　年　　12　　月　　17　　日
　　　　　　　　　　　　　　　檢 察 官    張智玲